臺灣高雄地方法院刑事判決　　　　　　100年度簡上緝字第1號
上　訴　人　臺灣高雄地方法院檢察署檢察官
被　　　告　王文川
上列上訴人因被告妨害自由案件，不服本院高雄簡易庭中華民國
99年3 月11日99年度審簡字第714 號第一審簡易判決（聲請簡易
判決處刑案號：98年度偵字第32486 號），提起上訴，本院判決
如下：
    主  文
上訴駁回。
    事  實  及  理  由
一、證據能力：
    本判決所引用之證據資料（詳後引證據），其中傳聞證據部
    分，縱無刑事訴訟法第159 條之1 至第159 條之4 或其他規
    定之傳聞證據例外情形，亦因被告及檢察官或同意可作為證
    據使用，或未聲明異議，依刑事訴訟法第159 條之5 第1 項
    、第2 項之規定，本院審酌各該傳聞證據並非違法取得，與
    待證事項具關聯性，證明力亦非明顯過低等情，認以之作為
    證據係屬適當，具有證據能力。
二、本案經本院審理結果，認第一審判決認事用法及量刑均無不
    當，應予維持，均引用第一審判決書記載之事實、證據及理
    由（如附件，含聲請簡易判決處刑書）。
三、核被告所為，係犯刑法第305 條之恐嚇危害安全罪。原審依
    上揭規定，並審酌被告與告訴人邱黃貴美間縱因租賃房屋而
    有房屋整修及租約之糾紛，本應以理性、和平之手段與態度
    為之，竟以令人心生畏懼之言語恐嚇告訴人，致告訴人心生
    畏懼，所為實屬不該，惟念及被告坦承犯行，犯後態度尚可
    等一切情狀，量處被告拘役20日，如易科罰金，以新臺幣1,
    000 元折算1 日，以資警惕。經核認事用法並無不當，量刑
    亦稱允適。檢察官上訴意旨雖以：被告於犯後未與被害人和
    解，且被害人身心受創甚鉅，原審判決量刑尚有不當為由，
    提起上訴。然而量刑輕重，係屬事實審法院得依職權自由裁
    量之事項，茍已斟酌刑法第57條各款所列情狀，而未逾越法
    定刑度，不得遽指為違法。又關於刑之量定及緩刑之宣告，
    係實體法上賦予法院得為自由裁量之事項，倘其未有逾越法
    律所規定之範圍，或濫用其權限，即不得任意指摘為違法或
    不當（最高法院72年臺上字第6696號、75年臺上字第7033號
    判例意旨參照）。是法官於有罪判決中，究應如何量處罪刑
    ，自得依據個案情節，參諸刑法第57條所定各款犯罪情狀之
    規定，於該法定刑度範圍內，基於合義務性之裁量，量處被
    告罪刑。而量刑之裁量權，乃憲法所保障法官獨立審判之核
    心，如非有裁量逾越或裁量濫用之明顯違法情事，自不得擅
    加指摘其違法或不當，即使上級審對下級審裁量權之審查，
    亦應同此標準。查原審衡酌上情，就被告所為恐嚇危安犯行
    予以量刑，並未逾刑法第305 條恐嚇危安罪之法定刑度範圍
    ，亦無何裁量濫用之情事。故檢察官以原審量刑過輕為由提
    起本件上訴，為無理由，應予駁回。
據上論斷，應依刑事訴訟法第455 條之1 第1 項、第3 項、第36
8 條，判決如主文。
本案經檢察官黃世勳到庭執行職務。
中    華    民    國   100    年    5     月    17    日
                  刑事第九庭    審判長法  官  鄭詠仁
                                      法  官  王麗芳
                                      法  官  王碧瑩
以上正本證明與原本無異。
不得上訴。
中    華    民    國   100    年    5     月    17    日
                                      書記官  吳智媚